【裁判字號】    98,上訴,929
【裁判日期】    980505
【裁判案由】    偽造文書
【裁判全文】
臺灣高等法院臺中分院刑事判決         98年度上訴字第929號
上  訴  人
即  被  告  甲○○
上列上訴人因偽造文書案件，不服臺灣苗栗地方法院98年度訴字
第93號中華民國98年3月16日第一審判決（起訴案號：臺灣苗栗
地方法院檢察署97年度偵緝字第276號），提起上訴，本院判決
如下：
    主  文
上訴駁回。
    理  由
一、按「不服地方法院之第一審判決而上訴者，應向管轄第二審
    之高等法院為之。上訴書狀應敘述具體理由。上訴書狀未敘
    述上訴理由者，應於上訴期間屆滿後20日內補提理由書於原
    審法院。逾期未補提者，原審法院應定期間先命補正。」、
    「原審法院認為上訴不合法律上之程式或法律上不應准許或
    其上訴權已經喪失者，應以裁定駁回之。但其不合法律上之
    程式可補正者，應定期間先命補正」、「第二審法院認為上
    訴書狀未敘述理由或上訴有第362條前段之情形者，應以判
    決駁回之。但其情形可以補正而未經原審法院命其補正者，
    審判長應定期間先命補正」，刑事訴訟法第361、362、367
    條分別定有明文。又所謂具體理由，必係依據卷內既有訴訟
    資料或提出新事證，指摘或表明第一審判決有何採證認事、
    用法或量刑等足以影響判決本旨之不當或違法，而構成應予
    撤銷之具體事由，始克當之，倘僅泛言原判決認定事實錯誤
    、違背法令、量刑失之過重或輕縱，而未指出具體事由，或
    形式上雖已指出具體事由，然該事由縱使屬實，亦不足以認
    為原判決有何不當或違法者，皆難謂係具體理由；至於上訴
    理由之具體與否，係屬第二審法院審查範圍，上訴書狀倘已
    敘述理由，其上訴既屬合法，第二審法院固應就其理由之是
    否可取，為實體之審理及判斷；如認其上訴書狀雖記載理由
    ，但並未具體敘述時，則無須再命補正，可逕認其上訴不合
    法，以判決駁回之，此觀刑事訴訟法第350條第1項、第361
    條、第362條及第367條之規定自明（併參考最高法院97年度
    台上字第3967、3889、3992號判決意旨）。
二、經查，被告提起上訴，其刑事補述上訴理由狀記載略以：被
    告係通緝身分，因駕車違規超速遭警攔檢，情急之下冒名署
    押被害人「乙○○」之名簽下告發單即罰單，然而其未持任
    何「乙○○」之證件逃避查緝，其係犯刑法第217條之冒名
    署押罪而非偽造文書罪云云，惟按在舉發違反道路交通管理
    事件通知單「收受通知聯者簽章」欄內偽簽他人姓名，自不
    待依據習慣或特約，單從形式上觀察，即足以知悉係表示由
    他人名義出具領收通知聯之證明，此與事先在印妥內容之收
    據上偽簽他人姓名之情形，無分軒輊，當然屬於刑法第210
    條所稱之私文書。又按在違反道路交通管理事件通知單之收
    受通知聯者簽章欄偽簽他人署押即係表示已收到該通知單之
    意思，復將該通知單交由警員處理，顯然對該文書之內容有
    所主張，自有行使之意思（最高法院83年度臺上字第6631號
    判例、87年度臺上字第7號判決意旨參照）。被告在上開通
    知單上偽造「乙○○」署名，已表示「乙○○」本人已收受
    員警所交付上開通知單之用意，屬私文書，被告完成前揭偽
    造私文書後，持交員警，而主張該文書內容，自有行使之意
    思，核其所為，係犯刑法第216 條、第210條之行使偽造私
    文書罪。原判決已敘明上開法律適用之理由，是被告猶執前
    詞提起上訴，並未具體敘述原審法院有何事實認定錯誤，或
    量刑失其妥適，或有何證據未予調查採信，是被告上訴未敘
    述具體理由，揆諸上述規定，爰不經言詞辯論逕以判決駁回
    被告上訴。
據上論結，應依刑事訴訟法第372條、第367條，判決如主文。
中    華    民    國    98    年    5     月    5     日
            刑事第七庭   審判長 法  官 林  榮  龍
                                法  官 鄭  永  玉
                                法  官 江  錫  麟
以上正本證明與原本無異。
如不服本判決應於收受送達後十日內向本院提出上訴書狀，其未
敘述上訴理由者，並得於提起上訴後十日內向本院補提理由書（
均須按他造當事人之人數附繕本）「切勿逕送上級法院」。
                               書記官 鄧  智  惠
中    華    民    國    98    年    5     月    5     日


司法院資訊處製作；財團法人民間司法改革基金會備份。
